臺灣屏東地方法院刑事判決　　　　　　　 92年度訴字第172號
公　訴　人　臺灣屏東地方法院檢察署檢察官
被　　　告　丁○○
選任辯護人　蔡將葳律師
被　　　告　甲○○
被　　　告　丙○○
上列被告因貪污等案件，經檢察官提起公訴（臺灣屏東地方法院
檢察署89年度偵字第5875號、同署90年度偵字第1115號）後，聲
請改依協商程序而為判決，本院判決如下：
    主  文
丁○○共同連續行使偽造私文書，處有期徒刑捌月。又共同以脅
迫妨害人行使權利，處有期徒刑貳月。應執行有期徒刑拾月，緩
刑肆年。
甲○○、丙○○共同以脅迫妨害人行使權利，各處拘役肆拾日，
如易科罰金，以佰元即新台幣玖佰元折算壹日。均緩刑貳年。
    事 實 及 理 由
一、犯罪事實：引用起訴書之記載（如附件）。
二、證據：
    (一)被告丁○○、甲○○、丙○○於本院訊問中之自白。
    (二)證人乙○○在屏東縣調查站之證詞。
三、本件經檢察官與被告於審判外達成協商之合意且被告已認罪
    ，其合意內容為：被告丁○○願受科刑範圍為共同連續行使
    偽造私文書，有期徒刑8 月。又共同以脅迫妨害人行使權利
    ，有期徒刑2 月。執行刑有期徒刑10月，緩刑4 年。被告甲○○、丙○○願受科刑範圍為共同以脅迫妨害人行使權利，
    各拘役40日，均緩刑2 年宣告。經查，上開協商合意並無刑
    事訴訟法第455 條之4 第1 項所列情形之一，檢察官聲請改
    依協商程序而為判決，本院爰不經言詞辯論，於協商合意範
    圍內為協商判決，合予敘明。
四、新舊法比較：按行為後法律有變更者，適用行為時之法律。
    但行為後之法律有利於行為人者，適用最有利於行為人之法
    律，刑法第2 條第1 項定有明文。茲因本件論罪科刑所適用
    之刑法法律，業於94年2 月2 日經總統公布，並於95年7 月
    1 日施行，故被告行為後法律已有變更，爰比較新舊法如下
    ：
  (一)易科罰金之折算標準部分：
    被告行為時之刑法第41條第1 項前段規定：「犯最重本刑為
    五年以下有期徒刑以下之刑之罪，而受六個月以下有期徒刑
    或拘役之宣告，因身體、教育、職業、家庭之關係或其他正
    當事由，執行顯有困難者，得以一元以上三元以下折算一日
    ，易科罰金。」又被告行為時之易科罰金折算標準，依修正
    前罰金罰鍰提高標準條例第2 條前段（現已刪除）規定，就
    其原定數額提高為100 倍折算1 日，則本件被告行為時之易
    科罰金折算標準，應以銀元300 元折算1 日，經折算為新臺
    幣後，應以新臺幣900 元折算為1 日。惟95年7 月1 日修正
    公布施行之刑法第41條第1 項前段則規定：「犯最重本刑為
    五年以下有期徒刑以下之刑之罪，而受六個月以下有期徒刑
    或拘役之宣告者，得以新臺幣一千元、二千元或三千元折算
    一日，易科罰金。」比較修正前後之易科罰金折算標準，以
    95年7 月1日 修正公布施行前之規定，較有利於被告。
  (二)共犯部分：
    關於刑法第28條規定，此次修正僅將法文「共同實施犯罪」
    修正為「共同實行犯罪」，對被告而言，並無有利或不利之
    問題。
  (三)刑法第74條緩刑之規定：
    按修正前刑法第74條第1 款原規定「未曾受有期徒刑以上刑
    之宣告者」, 於受2 年以下有期徒刑、拘役或罰金之宣告者
    , 且認為以暫不執行為適當者, 得宣告2 年以上5 年以下之
    緩刑。惟修正後之刑法第74條第1項 第1 款則更改為「未曾
    『因故意犯罪』受有期徒刑以上刑之宣告者」, 即可宣告緩
    刑。換言之, 即使曾因過失犯罪而受有期徒刑以上刑之宣告
    者, 亦得宣告緩刑。因此, 修正後之緩刑條件顯然較為寬鬆
    , 就形式上之文義觀之, 對被告有利。然本件被告丁○○、
    甲○○、丙○○從未曾受有期徒刑以上刑之宣告, 有臺灣高
    等法院被告前案紀錄表在卷可考, 故不論依修正前或修正後
    之規定, 均可宣告緩刑, 對被告之利益而言並無實質差異。
  (四)參酌最高法院95年5 月23日刑事庭第8 次會議決議，比較新
    舊法時應就罪刑有關之共犯、未遂犯、想像競合犯、牽連犯
    、連續犯、結合犯，以及累犯加重、自首減輕暨其他法定加
    減原因（如身分加減）與加減比例等一切情形，本於統一性
    及整體性原則，綜其全部罪刑之結果而為比較。本件綜合比
    較結果，如上所述，均以依修正前刑法對被告較為有利，是
    應一體適用修正前刑法即行為時刑法。
五、應適用之法條：刑事訴訟法第455 條之4 第2 項、第455 條
    之8 ，刑法第2 條第1 項、第28條、第216 條、第210 條、
    第304 條、第74條第1 項第1 款、修正前刑法第41條第1 項
    前段，罰金罰鍰提高標準條例第1 條前段、修正前罰金罰鍰
    提高標準條例第2 條。
六、本判決除有刑事訴訟法第455條之4第1項第1款、第2款、
    第4款、第6款、第7款所定情形之1，或違反同條第2項規定
    者外，不得上訴。
七、如不服本件判決，得自收受判決送達之日起10日內，向本院
    提出上訴書狀，上訴於第二審法院。
八、另臺灣屏東地方法院檢察署93年度偵字第3373號移送併案意
    旨略以：被告丁○○明知其對於屏東縣獅子鄉○○段627 號
    之土地，並無任何權源，竟仍出面佯稱前開土地上之地上物
    係其所有，且意圖使乙○○受刑事處分，於85年12月5 日書
    立檢舉函向台灣屏東地方法院檢察署檢舉前開土地遭春雨夏
    之陽實業股份有限公司濫墾濫挖興建納骨塔，並於86年6 月
    間在屏東縣警察局枋寮分局通知到案詢問時，誣告稱其土地
    上有芒果樹6000棵、荔枝樹約6000株、芙蓉草藥約2000公頃
    遭毀損剷除，未指定特定犯人而提出毀損之告訴。因而認被
    告丁○○涉犯刑法第171 條第1 項、第339 條第1 項、第34
    6 條第1 項罪嫌等語。按檢察官就未據起訴之部分，認與本
    案有裁判上一罪關係函請法院併辦，此須公函非屬訴訟上之
    請求，其目的僅在於促使法院之注意，法院如果併同審判，
    固係審判不可分法則之適用所使然，如認不成立犯罪或無裁
    判上一關係，自不能併予裁判，此有最高法院92年度臺上字
    第3276號判決可資參照。茲因本案被告丁○○涉犯偽造私文
    書罪之犯罪時間係於83、84年間，而犯強制罪之時間89年6
    月間，與上述併案之86年6 月間，在時間上有明顯之區隔，
    且行為之方法結果、手段目的亦難謂有牽連之關係，揆諸上
    揭說明，與移送併辦部分即無裁判上或事實上一罪關係，本
    院無從併案審理，應退回由檢察官另行偵辦，附此敘明。
中　　華　　民　　國　　96　　年　　4 　　月　　16　　日
                  刑事第二庭 審判長   法  官  羅森德
                                      法  官  陳松檀
                                      法  官  陳海寧
以上正本證明與原本無異。
如不服本判決應於收受本判決送達後十日內向本院提出上訴書狀
，其未敘述上訴理由者，並得於提起上訴後十日內向本院補提理
由書狀（均須按他造當事人之人數附繕本）「切勿逕送上級法院
」
中　　華　　民　　國　　96　　年　　4 　　月　　17　　日
                                      書記官  滕一珍
